臺灣橋頭地方法院刑事判決　
111年度審訴字第292號
公  訴  人  臺灣橋頭地方檢察署檢察官
被      告  王瑞賢


上列被告因違反毒品危害防制條例案件，經檢察官提起公訴（11
1年度毒偵字第710號），被告於準備程序中就被訴事實為有罪之
陳述，經告知簡式審判程序之旨，並聽取被告與公訴人之意見後
，合議庭裁定由受命法官進行簡式審判程序並判決如下：
    主  文
甲○○犯施用第一級毒品罪，處有期徒刑柒月。
    事  實
一、甲○○前於民國110年間因施用毒品案件，經本院以110年度毒
    聲字第678號裁定送觀察、勒戒後，因認無繼續施用毒品之
    傾向，於111年2月22日執行完畢釋放出所，並由臺灣橋頭地
    方檢察署檢察官（下稱橋頭地檢署）以110年度毒偵字第158
    0號為不起訴處分確定。詎其仍不知警惕，明知海洛因係毒
    品危害防制條例第2條第2項第1款所定之第一級毒品，不得
    非法持有、施用，竟基於施用第一級毒品海洛因之犯意，於
    前開觀察、勒戒執行完畢釋放後3年內之111年2月23日17時
    許（起訴書誤載為111年2月22日，業經檢察官當庭更正），
    在其位在高雄市○○區○○街000號住所內，以將海洛因置於香
    菸內點燃吸食煙霧之方式，施用第一級毒品海洛因1次。嗣
    警方持橋頭地檢署核發之鑑定許可書，於111年2月24日13時
    13分許對其採尿送驗，檢驗結果呈嗎啡陽性反應，始查悉上
    情。
二、案經高雄市政府警察局三民一分局報告橋頭地檢署檢察官偵
    查起訴。
    理  由
一、被告甲○○所犯非為死刑、無期徒刑、最輕本刑為3年以上有
    期徒刑之罪或高等法院管轄之第一審案件，而於準備程序進
    行中，被告就被訴事實為有罪之陳述，經法官告知簡式審判
    程序之旨，並聽取當事人之意見後，合議庭裁定由受命法官
    獨任進行簡式審判程序，是本案之證據調查，依刑事訴訟法
    第273條之2規定，不受同法第159條第1項、第161條之2、第
    161條之3、第163條之1及第164條至第170條規定之限制，合
    先敘明。
二、按觀察、勒戒或強制戒治執行完畢釋放後，3年內再犯第10
    條之罪者，檢察官或少年法院（地方法院少年法庭）應依法
    追訴或裁定交付審理，毒品危害防制條例第23條第2項定有
    明文。經查，被告有如前揭事實欄所載犯施用毒品罪，於11
    1年2月22日觀察勒戒執行完畢釋放出所乙節，有臺灣高等法
    院被告前案紀錄表在卷可稽，是被告於前揭觀察勒戒執行完
    畢釋放後，3年內再犯本件施用第一級毒品罪，檢察官依前
    開規定予以追訴，自屬合法。
三、上揭事實，業據被告於本院準備程序及審理時坦承不諱，復
    有鑑定許可書、毒品案件尿液送驗編號與真實姓名對照表（
    編號：G111-020）、正修科技大學超微量研究科技中心111
    年3月23日尿液檢驗報告（原始編號：G111-020）等件在卷
    可參，足認被告上開任意性自白確與事實相符，堪以採信。
    故本件事證明確，被告上開犯行堪以認定，應依法論科。
四、論罪科刑：
  ㈠核被告所為，係犯毒品危害防制條例第10條第1項之施用第一
    級毒品罪。渠於施用第一級毒品前持有毒品之低度行為，應
    為其施用之高度行為所吸收，不另論罪。
　㈡按累犯事實之有無，雖與被告是否有罪無關，然係攸關刑罰
    加重且對被告不利之事項，自應由檢察官負主張及指出證明
    方法之實質舉證責任。倘檢察官未主張或具體指出證明方法
    時，可認檢察官並不認為被告構成累犯或有加重其刑予以延
    長矯正其惡性此一特別預防之必要，且為貫徹舉證責任之危
    險結果所當然，是法院不予調查，而未論以累犯或依累犯規
    定加重其刑，即難謂有應調查而不予調查之違法（最高法院
    110年度台上大字第5660號刑事裁定意旨參照）。查公訴意
    旨固稱被告於106年間因施用毒品案件，經法院判決處有期
    徒刑9月確定，於108年1月11日執行完畢等情，並請求本院依
    刑法第47條第1項之規定加重其刑等語。惟檢察官未就被告
    構成累犯之「累犯事實」具體指出證明方法，徵諸前述說明
    ，應認檢察官就此部分未盡實質舉證責任，本院自毋庸為相
    關之調查及認定，僅需將被告之前案紀錄納入「犯罪行為人
    之品行」審酌刑度即足(詳後述)。　
　㈢爰審酌被告曾多次因施用毒品罪，經起訴、判刑暨執行之前
    科紀錄，有臺灣高等法院被告前案紀錄表在卷可稽，素行非
    佳，且前已因施用毒品經送觀察勒戒執行完畢後，仍未徹底
    體悟施用毒品對自身造成之傷害，隨即再犯本件施用毒品之
    犯行，足認其戒毒意志不堅、前開保安處分措施實難矯治其
    惡性；又施用毒品雖屬自戕行為，對社會造成之危害尚非直
    接，然仍極易因此滋生其他犯罪，惡化治安，損及公益，所
    為亦屬不該；復考量被告已坦認犯行，犯後態度尚可；暨其
    於審判中自陳高中畢業之智識程度、擔任看護、月入新臺幣
    6萬元、離婚、需扶養母親等一切情狀，爰量處如主文所示
    之刑。
據上論斷，應依刑事訴訟法第273條之1第1項、第299條第1項前
段，判決如主文。
本案經檢察官丙○○提起公訴，檢察官乙○○到庭執行職務。
中　　華　　民　　國　　111 　年　　8 　　月　　15　　日
                  刑事第四庭  法　官  簡祥紋
以上正本證明與原本無異。
如不服本判決應於收受判決後 20 日內向本院提出上訴書狀，並
應敘述具體理由。其未敘述上訴理由者，應於上訴期間屆滿後20
 日內向本院補提理由書 (均須按他造當事人之人數附繕本)「切
勿逕送上級法院」。
中　　華　　民　　國　　111 　年　　8 　　月　　15　　日
                              書記官 陳佳彬
附錄本案論罪科刑法條：
毒品危害防制條例第10條
施用第一級毒品者，處6月以上5年以下有期徒刑。 
施用第二級毒品者，處3年以下有期徒刑。